臺灣高雄地方法院刑事判決　　　　　　 96年度交易字第219號
公　訴　人　臺灣高雄地方法院檢察署檢察官
被　　　告　乙○○
上列被告因過失致死案件，經檢察官提起公訴（95年度偵字第32
741 號），嗣因被告就被訴事實為有罪之陳述，經本院告知簡式
審判程序意旨，並聽取公訴人及被告之意見後，本院合議庭裁定
由受命法官獨任依簡式審判程序審理，判決如下：
    主  文
乙○○犯過失致人於死罪，處有期徒刑捌月。緩刑參年。
    事  實
一、乙○○考領有重型機車駕駛執照，於民國95年11月25日晚上
    6 時30分前之某時，駕駛其所有車牌號碼L9P-509 號重型機
    車，沿高雄縣茄萣鄉○○路由南往北方向行駛，於同日晚上
    6 時30分許，行經該路與仁愛路口南下100 公尺處時，本應
    注意車前狀況，隨時採取必要安全措施，且行車速度，應依
    速限標誌或標線，而該路段之速限為每小時40公里，依當時
    情形天候晴朗、夜間有照明、柏油路面狀況乾燥、無缺陷及
    障礙物、視距良好，並無不能注意之情事，竟貿然以時速70
    公里之速度超速行駛，適有同向由曾進財所騎乘車牌號碼ZV
    G-15 7號之輕型機車駛至該處，乙○○因而閃煞不及，致所
    騎乘之重型機車右側踏板撞及曾進財所騎乘機車之車牌，造
    成曾進財人車倒地，因此受有雙眼瘀腫、鼻部擦傷、四肢多
    處擦傷、右大拇指撕裂傷0.5 公分、脾臟損傷出血等傷害，
    經送臺南市立醫院救治後，於翌日凌晨零時10分許，因低血
    容性休克不治死亡。乙○○於肇事後，留在現場等候警員到
    場處理，並於有偵查犯罪權限之公務員知悉其犯罪前，向到
    場處理之警員承認其為肇事人而自首之，並接受裁判。
二、案經高雄縣政府警察湖內分局報告臺灣高雄地方法院檢察署
    檢察官偵查起訴。
    理  由
一、按本件被告乙○○所犯係死刑、無期徒刑、最輕本刑為3 年
    以上有期徒刑以外之罪，其於準備程序就前揭被訴事實為有
    罪之陳述，經受命法官告知簡式審判程序之旨，並聽取其與
    公訴人之意見後，本院認無不得或不宜改依簡式審判程序進
    行之處，爰依刑事訴訟法第273 條之1 第1 項、第284 條之
    1 ，裁定本件由受命法官獨任進行簡式審判程序，合先敘明
    。
二、上開犯罪事實，業據被告乙○○於本院審理中坦承不諱，核
    與告訴人即被害人曾進財之子曾再生指訴情節大致相符，復
    有道路交通事故現場圖、道路交通事故調查報告表（一）（
    二）各1 張、現場照片42張在卷可稽（見警卷第7 至17頁）
    ，此外，被害人曾進財確係因本件車禍受有上開傷害，經送
    醫後不治死亡之事實，並有臺南市立醫院法醫參考病歷摘要
    表在卷可佐（見警卷第23頁），亦經臺灣臺南地方法院檢察
    署檢察官督同法醫師相驗明確，並製有相驗屍體證明書、法
    醫驗斷書、勘驗筆錄、相驗屍體照片11張附卷可憑（見警卷
    第24至29頁、相驗卷第28至35頁），堪認屬真實。
三、按汽車行駛時，駕駛人應注意車前狀況，並隨時採取必要之
    安全措施；行車速度，應依速限標誌或標線之規定，道路交
    通安全規則第93條、第94條第3 項分別定有明文。查本件案
    發現場該路段時速上限應為40公里，有上開道路交通事故調
    查報告表（一）在卷可稽（見警卷第8 頁），被告既領有重
    型機車駕駛執照，對於上開駕駛人應注意之行車安全規定，
    自無不知之理，當應確實注意並遵守之，且案發當時天候晴
    朗、夜間有照明、柏油路面狀況乾燥、無缺陷及障礙物、視
    距良好，由當時情形及被告智識能力觀之，被告並無不能注
    意之情形，竟疏未注意減速慢行，貿然以每小時70公里之高
    速行駛，因而閃煞不及，致所駕駛之重型機車右側踏板撞及
    曾進財所騎乘機車之車牌，致曾進財受有如事實欄所述之傷
    害，經送醫急救後因低血容性休克不治死亡，其就本件事故
    之發生顯有過失甚為明確。又被害人確因本件車禍死亡等情
    ，已如前述，被害人死亡結果之發生，與被告之駕車過失行
    為間，顯有相當因果關係。本件事證已臻明確，被告過失致
    死之犯行洵堪認定，應予依法論科。
四、核被告所為，係犯刑法第276 條第1 項之過失致死罪。又被
    告於肇事後停留現場，於前來處理之警員查知犯罪前，即主
    動表明係肇事者，並願意接受調查裁判，除據被告於警詢、
    本院審理中陳明在卷（見警卷第3 頁、本院卷第20頁），且
    有本院公務電話記錄在卷可參（見本院卷第25-1頁），堪認
    符合自首之要件，且無不應據以減輕其刑之事由存在，爰依
    刑法第62條前段之規定減輕其刑。
五、爰審酌被告駕駛車輛，本應謹慎注意，以維自身及其他參與
    道路交通者之安全，竟因疏未注意車前狀況及超速行駛，過
    失肇事致被害人死亡，造成被害人家屬難以彌補之傷痛，惟
    考量被告並非故意犯罪，犯後已坦認過失犯行，且無犯罪前
    科紀錄，有臺灣高等法院被告前案紀錄表可按，素行尚屬良
    好，又與被害人家屬達成和解，有臺南縣七股鄉調解委員會
    調解書可稽（見本院卷第23、24頁），致力降低其犯罪後所
    造成之損害等一切情狀，量處如主文所示刑，以示懲儆。
六、末查，被告前未曾受有期徒刑以上刑之宣告，素行尚稱良好
    ，有臺灣高等法院被告前案紀錄表可稽，其因過失而犯本案
    ，致被害人受有前揭嚴重傷勢而不治死亡，但業已與被害人
    家屬達成和解，並給付賠償金，有上開調解書在卷可憑，被
    告犯後復能坦認犯行，犯後態度良好，深具悔意，茲念其僅
    因一時不慎，致罹刑典，其經此偵、審教訓後，應知所警惕
    ，信無再犯之虞，且其於本件行為時未滿20歲，目前尚為在
    學學生，有國立高雄應用科技大學學生證1 張在卷可稽（見
    本院卷第25頁），前途大有可為，再刑罰固屬國家對於犯罪
    之人，以剝奪法益之手段，所加之公法之制裁，惟其積極目
    的，則在預防犯人之再犯，故對於初犯，惡性未深，天良未
    泯者，若因偶然觸法，即置諸刑獄自非刑罰之目的，是本院
    斟酌再三，認所宣告之刑以暫不執行為適當，爰依刑法第74
    條第1 項第1 款規定，併予諭知緩刑3 年，以啟自新。另本
    院審酌被告所犯情節、被害人家屬所受損害、業與被害人家
    屬和解等情，認並無對被告所宣告之緩刑附加條件之必要，
    附此敘明。
據上論斷，應依刑事訴訟法第273 條之1 第1 項、第284 條之1
、第299 條第1 項前段，刑法第276 條第1 項、第62條前段、第
74條第1 項第1 款，判決如主文。
本案經檢察官甲○○到庭執行職務。
中　　華　　民　　國　　96　　年　　3 　　月　　30　　日
                  交通法庭    法　官  錢衍蓁
如不服本判決，應於判決送達後10日內，向本院提出上訴狀。
以上正本證明與原本無異。
中　　華　　民　　國　　96　　年　　3 　　月　　30　　日
　　　　　　　　　　　　　　　書記官  秦富潔
中華民國刑法第276條
（過失致死罪）
因過失致人於死者，處2 年以下有期徒刑、拘役或2 千元以下罰
金。
從事業務之人，因業務上之過失犯前項之罪者，處5 年以下有期
徒刑或拘役，得併科3 千元以下罰金。
